臺灣桃園地方法院宣示判決筆錄　　　 100年度審訴字第2284號
公　訴　人　臺灣桃園地方法院檢察署檢察官
被　　　告　吳文和
指定辯護人　本院公設辯護人　彭詩雯
上列被告因違反毒品危害防制條例案件（起訴案號：100 年度毒
偵字第4095號），於中華民國100 年12月27日上午11時，在本院
第14法庭宣示判決，出席職員如下：
　　　　　法　官　 游紅桃
　　　　　書記官　 陳恩如
　　　　　通　譯
法官起立朗讀判決主文、犯罪事實要旨、處罰條文、附記事項，
及告以上訴限制、期間並提出上訴狀之法院，且諭知記載其內容
：
一、主  文：
    吳文和施用第一級毒品，處有期徒刑陸月，如易科罰金，以
    新臺幣壹仟元折算壹日；又施用第二級毒品，處有期徒刑貳
    月，如易科罰金，以新臺幣壹仟元折算壹日。應執行有期徒
    刑柒月，如易科罰金，以新臺幣壹仟元折算壹日。
二、犯罪事實要旨：
    吳文和前於民國98年間，因施用毒品案件，經本院以98年度
    毒聲字第822 號裁定送觀察、勒戒後，認無繼續施用毒品傾
    向，於99年1 月26日執行完畢釋放出所，並經臺灣桃園地方
    法院檢察署檢察官以98年度毒偵字第2669號為不起訴處分確
    定。詎仍未戒除毒癮，復分別基於施用第一、二級毒品海洛
    因及甲基安非他命之犯意，於上開觀察、勒戒執行完畢釋放
    後5 年內之100 年7 月28日在桃園縣境內之不詳地點的車子
    上以抽香菸方式施用第一級毒品海洛因1 次，另於100 年 7
    月26日在桃園市○○街的車子上以置於鋁箔紙上燒烤方式施
    用第二級毒品甲基安非他命1 次。嗣於100 年7 月29日下午
    3 時30分許，吳文和駕駛車牌號碼MK-9857 號自用小客車行
    經桃園縣桃園市○○街206 巷口時，為警攔檢盤查，當場在
    上開自小客車內扣得其友人已使用過之注射針筒1 支，查悉
    上情。
三、處罰條文：
    毒品危害防制條例第10條第1 項、第2 項，刑法第11條前段
    、第41條第1 項前段、第8 項、第51條第5 款。
四、附記事項：
    扣案之海洛因注射針筒1 支，被告於準備程序時否認為其所
    有，辯稱係其友人前一天留在伊車內等語，又無積極證據足
    資證明與本件被告施用第一級毒品之犯行有關，爰不予宣告
    沒收。
五、協商判決除有刑事訴訟法第455 條之4 第1 項第1 款於本訊
    問程序終結前，被告撤銷協商合意或檢察官撤回協商聲請者
    ；第2 款被告協商之意思非出於自由意志者；第4 款被告所
    犯之罪非第455 條之2 第1 項所定得以協商判決者；第6 款
    被告有其他較重之裁判上一罪之犯罪事實者；第7 款法院認
    應諭知免刑或免訴、不受理者情形之一，及違反同條第2 項
    「法院應於協商合意範圍內為判決；法院為協商判決所科之
    刑，以宣告緩刑或2 年以下有期徒刑、拘役或罰金為限」之
    規定者外，不得上訴。
六、如有前述得上訴之情形，得自判決送達後10日內，向本院提
    出上訴書狀，上訴於第二審法院。
中    華    民    國  100    年    12    月     27    日
                        刑事庭  法  官  游紅桃
                                書記官  陳恩如
以上正本證明與原本無異
                                書記官  陳恩如
中    華    民    國  100    年    12    月     27    日
附錄本案論罪科刑依據之法條：
毒品危害防制條例第10條
施用第一級毒品者，處6 月以上5 年以下有期徒刑。
施用第二級毒品者，處3 年以下有期徒刑。